【裁判字號】    99,訴,155
【裁判日期】    990430
【裁判案由】    違反毒品危害防制條例
【裁判全文】
臺灣雲林地方法院刑事協商判決           99年度訴字第155號
公  訴  人  臺灣雲林地方法院檢察署檢察官
被      告  乙○○
指定辯護人  本院公設辯護人甲○○
上列被告因違反毒品危害防制條例案件，經檢察官提起公訴（99
年度毒偵字第291 、354 號），並聲請法院改依協商程序而為判
決，本院認為適當，同意由法官一人獨任進行協商判決程序，判
決如下：
    主      文
乙○○施用第一級毒品，處有期徒刑捌月。又施用第一級毒品，
處有期徒刑捌月，扣案之第一級毒品海洛因肆小包（其中小包
驗餘淨重為零點壹陸公克，另壹小包驗餘淨重為零點零公克，
合計淨重零點肆陸公克）沒收銷燬之；扣案之電子秤壹臺、研磨
器壹組、夾鍊袋貳包、塑膠鏟壹支、壓克力板壹片，均沒收之。
應執行有期徒刑壹年月，扣案之第一級毒品海洛因肆小包（其
中小包驗餘淨重合計為零點壹陸公克，另壹小包驗餘淨重為零
點零公克，共計淨重零點肆陸公克）沒收銷燬之；扣案之電子
秤壹臺、研磨器壹組、夾鍊袋貳包、塑膠鏟壹支、壓克力板壹片
，均沒收之
    事實及理由
一、犯罪事實：
    乙○○前因施用毒品案件，經觀察、勒戒後，認無繼續施用
    毒品之傾向，於民國97年11月06日觀察、勒戒執行完畢釋放
    出所，由臺灣雲林地方法院檢察署檢察官以97年度毒偵字第
    1605號為不起訴處分確定。詎其仍不知悔改，在前揭觀察勒
    戒執行完畢釋放後5 年內，分別為下列犯行：
  (一)於98年11月30日某時，基於施用第一、二級毒品之犯意，在
    嘉義縣民雄鄉北斗村中正大鎮社區之朋友住處內，以將海洛
    因及甲基安非他命（起訴書誤載為安非他命）混合置於錫箔
    紙中點火燃燒吸食煙氣之方式，同時施用第一、二級毒品海
    洛因、甲基安非他命1 次。
  (二)復於99年02月06日某時，基於施用第一、二級毒品之犯意，
    在其當時位於雲林縣斗六市○○路12巷7 號2 樓26室之住處
    ，以將海洛因及甲基安非他命混合摻入香菸及置於錫箔紙中
    點火燃燒吸食煙氣之方式，同時施用第一、二級毒品海洛因
    、甲基安非他命1 次。
  嗣於98年12月02日因乙○○為警方毒品列管之人口，經警通知
  並徵得其同意，採集其尿液送驗，結果呈甲基安非他命、安非
  他命、可待因、嗎啡陽性反應；復於99年02月08日10時50分許
  ，因販賣毒品案件，為警持臺灣雲林地方法院檢察署檢察官核
  發之拘票，在雲林縣斗六市○○路金塊網咖拘提到案，並於同
  日12時35分許，經其自願同意搜索，在其雲林縣斗六市○○路
  12巷7 號2 樓26室住處內，扣有海洛因4 小包（起訴書誤載為
  6 小包，其中3 小包驗餘凈重合計為0.16公克，另1 小包驗餘
  淨重為0.30公克，共計0.46公克）、電子秤1 台、研磨器1 組
  、夾鍊袋2 包、塑膠鏟1 支、壓克力板1 片及行動電話等物（
  另扣於本院99年訴字第201 號案件），復經警徵得其同意，採
  集其尿液送驗，結果呈可待因、嗎啡、甲基安非他命陽性反應
  ，始悉上情。
二、證據名稱：
  (一)被告乙○○於偵查及本院訊問時之自白。
  (二)臺灣檢驗科技股份有限公司99年02月24日報告編號：KＺ0000
    00000000號濫用藥物檢驗報告、長榮大學98年12月10日確認
    報告各1 紙。
  (三)雲林縣警察局刑警大隊委託檢驗尿液代號與真實姓名對照認
    證單、代號與真實姓名對照表、列管毒品人口尿液檢體採集
    送驗紀錄表各1 份。
  (四)法務部調查局濫用藥物實驗室99年04月26日調科壹字第0992
    3009510 號之鑑定書1 紙。
  (五)刑案資料查註紀錄表、全國施用毒品案件紀錄表、矯正簡表
    及臺灣雲林地方法院檢察署檢察官97年度毒偵字第1605號不
    起訴處分書各1 份。
三、本案經檢察官與被告、辯護人於審判外達成協商之合意，且
    被告已認罪，其合意內容為：乙○○施用第一級毒品，處有
    期徒刑捌月。又施用第一級毒品，處有期徒刑捌月，扣案之
    第一級毒品海洛因4 小包（其中3 小包驗餘淨重合計為0.16
    公克，另1 小包驗餘淨重為0.30公克，合計淨重0.46公克）
    沒收銷燬之；扣案之電子秤1 臺、研磨器1 組、夾鍊袋2 包
    、塑膠鏟1 支、壓克力板1 片，均沒收之。
四、扣案之米白色粉末3 小包（合計淨重為0.16公克，合計驗餘
    淨重為0.16公克）及白色粉末1 小包（淨重0.31公克，驗餘
    淨重0.30公克），鑑定結果均確含海洛因之成分，屬毒品危
    害防制條例第2 條第1 項第1 款所列之第一級毒品，有法務
    部調查局濫用藥物實驗室99年04月26日調科壹字第09923009
    510 號之鑑定書1 紙（見本院99年度訴字第155 號〈下稱99
    訴15 5號〉卷第36頁正面），應依同條例第18條第1 項前段
    之規定，沒收銷燬之；至扣案之電子秤1 台、研磨器1 組、
    夾鍊袋2 包、塑膠鏟1 支、壓克力板1 片，均係被告所有供
    其為本件犯罪使用，業據被告於本院審理時供述至明（見99
    訴155 號卷第15頁背面、第29頁背面），爰依刑法第38條第
    1 項第2 款之規定，宣告沒收。至於扣案之行動電話1 支，
    無證據證明係供被告為本件犯罪所用之物，又非違禁物，爰
    不予宣告沒收，併此敘明。
五、應適用之法條：刑事訴訟法第455 條之2 第1 項、第455 之
    4 第2 項、第455 條之8 、第454 條第1 項，毒品危害防制
    條例第10條第1 項、第2 項、第18條第1 項前段，刑法第11
    條前段、第55條、第38條第1項第2 款、第51條第5 款。
六、協商判決原則上不得上訴。但有刑事訴訟法第455 條之4 第
    1 項第1 款「於本訊問程序終結前，被告撤銷協商合意或檢
    察官撤回協商聲請者」；第2 款「被告協商之意思非出於自
    由意志者」；第4 款「被告所犯之罪非第455 條之2 第1 項
    所定得以協商判決者」；第6 款「被告有其他較重之裁判上
    一罪之犯罪事實者」；第7 款「法院認應諭知免刑或免訴、
    不受理者」情形之一，或協商判決違反同條第2 項「法院應
    於協商合意範圍內為判決；法院為協商判決所科之刑，以宣
    告緩刑或2 年以下有期徒刑、拘役或罰金為限」等規定者（
    以上均簡稱但書情形）外，不在此限（即有但書情形，依法
    仍得上訴）。
七、本件如有上述但書情形，且不服本判決時，得自收受判決送
    達之日起10日內，向本院提出上訴狀（須附繕本），上訴於
    第二審法院。
本案經檢察官魏偕到庭執行職務。
中    華    民    國    99    年    4     月    30    日
                  刑事第六庭    法  官  陳佩怡
以上正本證明與原本無異。
                                書記官  林佳慧
中    華    民    國    99    年    4     月    30    日
附錄本案論罪科刑法條：
毒品危害防制條例第10條
施用第一級毒品者，處 6 月以上 5 年以下有期徒刑。
施用第二級毒品者，處 3 年以下有期徒刑。

司法院資訊處製作；財團法人民間司法改革基金會備份。
